【裁判字號】    95,毒抗,559
【裁判日期】    951206
【裁判案由】    毒品危害防制條例
【裁判全文】
臺灣高等法院刑事裁定                 95年度毒抗字第559號
抗  告  人
即  被  告  甲○○
上列抗告人因違反毒品危害防制條例案件（九十五年度毒偵字第
六七七一號），不服臺灣板橋地方法院九十五年度毒聲字第二一
一一號，中華民國九十五年十月三十一日所為裁定（聲請案號：
九十五年度聲觀字第一五二０號），提起抗告，本院裁定如下：
    主  文
抗告駁回。
    理  由
一、按犯毒品危害防制條例第十條之罪者，檢察官應聲請法院裁
    定，令被告入勒戒處所觀察、勒戒，其期間不得逾二月，毒
    品危害防制條例第二十條第一項定有明文。
二、本件抗告人即被告甲○○明知安非他命係毒品危害防制條例
    第二條第二項第二款所列之第二級毒品，竟於民國九十五年
    九月三十日十八時五分為警採尿前九十六小時內某時，在不
    詳地點施用安非他命一次。嗣於同日十六時四十五分許，在
    臺北縣三重市○○街一五七巷三號二樓住處為警查獲，經採
    尿檢驗發現上情，原審裁定被告施用第二級毒品安非他命，
    令入戒治處所施以觀察勒戒，核無不合。
三、抗告意旨略以：被告從未施用第二級毒品，至尿液中呈安非
    他命陽性反應，可能係因被告有性功能障礙，誤服友人所提
    供來路不明之壯陽藥所致，扣案之安非他命係警方栽贓，非
    伊所有，且驗尿報告之準確性亦令人質疑，請重新送驗，為
    此提起抗告，請求撤銷原裁定云云。
四、本院查：被告於偵查中雖矢口否認有施用毒品安非他命之犯
    行，惟上開犯行業據其於警詢中供承明確，且明確說明毒品
    之來源及施用之方法，另指認販賣安非他命之上手照片，上
    開筆錄均經其閱覽無訛後簽名按捺指印其上，並有查獲現場
    之照片在卷可稽，自無誤載情事。又被告於九十五年九月三
    十日十六時四十五分許，在臺北縣三重市○○街一五七巷三
    號二樓為警查獲後，隨即於同日十八時五分在臺北縣政府警
    察局海山分局採尿送驗，經臺灣檢驗科技股份有限公司「濫
    用藥物檢驗中心」鑑定結果，確認被告尿液中有安非他命陽
    性反應，有該中心九十五年十月八日第ＣＨ２００６Ａ０２
    １２號濫用藥物尿液檢驗報告書、檢體代號對照表各一紙附
    卷可按。次查，該檢驗中心先以酵素免疫分析法（ＥＩＡ）
    篩驗，驗出其尿液中海洛因代謝物嗎啡、安非他命濃度超出
    檢測範圍，再以氣相層析質譜儀分析法（ＧＣ＼ＭＳ）確認
    ；其檢驗方法係以「氣相層析儀」先將物質氣化後，再經分
    析管分離，由於各種物質之沸點及對管柱之吸附力均不同，
    在經過檢測器（Detector）測定後，表現出不同之滯留時間
    （Retension time），以滯留時間來判斷係何種物質；再利
    用「質譜儀」為檢測器，將物質撞擊成碎片，記錄其質譜圖
    。因每個化合物之鍵結能力不同，故不同之物質會有其特定
    之質譜圖，因此在物質之判斷上有如指紋之鑑定，在理論上
    ，扣除人為之因素，其精確度已接近百分之百。又人體施用
    第二級毒品安非他命經尿液排出之時間，依施用者食量多寡
    、人體代謝功能、施用者之年齡及性別有所差異，惟一般而
    言，施用安非他命者，在九十六小時內所排出之尿液均有可
    能被檢出，此為本院歷來審理毒品案件職務上所知悉。被告
    於九十五年九月三十日十八時五分所採取之尿液中既有安非
    他命陽性反應，則其在採尿前九十六小時內某時（九十五年
    九月三十日十六時四十五分至十八時五分為警查獲中除外）
    ，在不詳地點，至少有非法施用第第二級毒品安非他命一次
    之犯行，殆可認定。被告所辯伊未施用毒品，可能係服用壯
    陽藥物，產生偽陽性反應云云，非但無法舉證以實其說，且
    其尿液中所含安非他命濃度亦逾標準值甚多，依前開有關鑑
    驗方法之說明，已可排除偽陽性反應之可能，所辯顯屬事後
    卸責之詞，殆無可採。本院審核上開卷證資料屬實，而原審
    據此裁定令被告入觀察勒戒處所施以觀察勒戒，並無不當，
    被告漫詞指摘提起抗告，為無理由，應予駁回。
五、據上論斷，應依刑事訴訟法第四百十二條，裁定如主文。
中    華    民    國    95    年    12    月    6     日
                  刑事第十七庭  審判長法  官  陳貽男
                                      法  官  高明哲
                                      法  官  鄭水銓
以上正本證明與原本無異。
不得再抗告。
                                      書記官  劉貞達
中    華    民    國    95    年    12    月    7     日


司法院資訊處製作；財團法人民間司法改革基金會備份。
